Inventaris van het archief van de Centrale Organisatie van het Staatsbosbeheer, 1990-1995
Nationaal Archief
- Bosbouw, 1945-1995, 044
  - Het ruilen van houtopstanden., 1929-, 172
    - Ruil van terreinen., 1982-1995; div.nrs.
      - Noord-Brabant.1983-1995, div.nrs.
        - Object.1988-1994, div.nrs.
          - Maashorst, wijstgronden,1993-1994, 673
          - Moretusbos,1988-1990, 482
            Met 1 tekeningen, aan te vragen onder inv.nr. 10.002
        - Overige.1983-1995, 792, 890
          - Met Stichting het Noord-Brabants Landschap,1983-1995, 890
          - Met de Vereniging tot Behoud van Natuurmonumenten,1992-1994, 792
      - Limburg.1994, 421, 1170
        - Benzenrade-Gerendal,1994, 421
        - Peel en Maas,1994, 1170
      - Flevoland.1987-1994, div.nrs.
        - Object.1994, 405
          - Zuigerplasdreef te Lelystad,1994, 405
        - Overige.1987-1993, 375, 417
          - Met de Dienst der Domeinen, rentambt Oostelijk Flevoland,1987-1988, 417
          - Met de gemeente Dronten,1991-1993, 375
      - Ruil van diverse terreinen met het Ministerie van Defensie,1990-1991, 750; pak
  - Het aangaan van zakelijke rechten als erfpacht, opstal en erfdienstbaarheden., 1929-, 173
    - Verlenen van erfpacht., 1950-1998; div.nrs.
      - Groningen.1986-1992, 614, 1011
        - Percelen grond in het object Doezumer Mieden, beheerseenheid Het Westerkwartier,1986-1990, 1011
        - Perceel kadastraal bekend gemeente Oldekerk, sectie C nummer 456 en 1032,1991-1992, 614
      - Friesland.1950-1994, div.nrs.
        - Appelscha, boswachterij,1984-1994, 1589
        - Dongeradeel, object,1991, 892
        - Overige.1950-1994, div.nrs.
          - Diverse percelen kadestraal bekend gemeente Terschelling, terrein De Gavere,1950-1994, 329; pak
          - Perceel kadastraal bekend gemeente Schiermonnikoog, sectie A nummer 721,1989-1993, 327
          - Perceel kadastraal bekend gemeente Nes, sectie B nummer 2760,1990, 1104
          - Diverse percelen, aan de provinciale vereniging voor natuurbescherming It Fryske Gea,1990-1993, 762
          - Diverse percelen kadastraal bekend gemeente Makkinga,1990-1994, 824; pak
      - Drenthe.1989-1995, div.nrs.
        - Diverse percelen, aan Stichting Bijzonder Jeugdwerk in beheerseenheid Borger,1989-1990, 858
        - Percelen grond ten behoeve van het milieuvriendelijk landbouwproject Ubels,1989-1995, 916; pak
        - Overname in erfpacht van bos- en natuurterrein van de gemeente Odoorn (beheersovereenkomst),1990-1992, 1263
        - Perceel kadastraal bekend gemeente Anloo, sectie K nummer 1623 en 1905,1992, 910
        - Diverse percelen in de gemeente Anloo in beheerseenheid Drentsche A,1993-1994, 1261
        - Perceel kadastraal bekend gemeente Sleen, sectie A nummer 5031 en 5105,1995, 1204
      - Overijssel.1995, 765
        - Voor diverse percelen, verleend aan Dalzicht Nijverdal BV te Nijverdal,1995, 765
      - Gelderland.1977-1995, div.nrs.
        - Object.1977-1995, div.nrs.
          - Arkenheem,1992-1993, 1158
          - Beekvliet,1987-1990, 1453
          - Bronkhorst,1993-1994, 1459
          - Hoenderloo,1992, 1456
          - Meinerswijk,1990-1993, 1454
          - Oostereng,1993-1994, 1461
          - Overasseltse en Hatertse Vennen,1977-1992, 1367; pak
          - Speulder- en Sprielderbos,1995, 749
        - Overige.1992-1994, 1460
          - Perceel kadastraal bekend gemeente Groesbeek, sectie F nummer 414 en 415,1992-1994, 1460
      - Utrecht.1988-1996, div.nrs.
        - Perceel kadastraal bekend gemeente Amerongen, sectie C nummer 247 in het object Amerongse Berg,1988-1990, 1326
        - Perceel kadastraal bekend gemeente Zeist, sectie D nummer 827 en 828,1990-1992, 981
        - Van de ondergrond van de panden Hoogstraat 2, 4 en 6 te Leersum,1990-1992, 294
        - Overeenkomst met de Stichting Jeugdbuitenverblijven te Zeist van de gebouwen aanwezig op de percelen kadastraal bekend gemeente Zeist, sectie D nummer 309, 316, 742-744, 932 en 1713,1990-1995, 1577
        - Perceel kadastraal bekend gemeente Amerongen, sectie A nummer 1198,1993-1994, 1576
        - Perceel kadastraal bekend gemeente Nederhorst den Berg, sectie B nummer 934 en gemeente Nigtevecht, sectie A nummer 30 en 372,1994, 1578
        - Overeenkomst met Gemeentewaterleidingen Amsterdam voor werken in de polder Mijnden,1995-1996, 1580
      - Noord - Holland.1986-1995, div.nrs.
        - Object.1986-1995, div.nrs.
          - Duinen Midden,1986-1995, 1391; pak
          - Duinen Noord,1988-1991, 1426
          - Elswout,1988-1994, 947
          - Hoge Berg,1995, 605
          - Mijzenpolder, Avenhorn,1994, 1048
          - Pettemerduinen,1993, 949
          - Spaarnwoude,1991-1992, 1182
        - Overige.1990-1993, div.nrs.
          - Diverse percelen grond aan het Groengebied Amstelland te Amstelveen,1990-1992, 743
          - Diverse percelen grond, aan Stichting Nivon Kampeerterreinen te Amsterdam,1993, 756; pak
          - Perceel kadastraal bekend gemeente Wieringerwerf, sectie L nummer 192,1993, 1425
      - Zuid-Holland.1985-1995, div.nrs.
        - Dordtse Biesbosch,1988-1992, 932
        - Dordwijk,1985-1992, 738; pak
        - Elzen, De,1989-1994, 1487
        - Haringvliet, grasgorzen,1990-1991, 1488
        - Reeuwijk,1995, 1581
      - Zeeland.1990-1994, div.nrs.
        - Object.1990-1994, div.nrs.
          - Bosjes Noord-Beveland,1990-1992, 40
          - Duinbeek,1990-1991, 63
          - Stellendam,1990-1991, 1587
          - Zak van Zuid-Beveland, bloemdijken,1994, 501
      - Noord-Brabant.1983-1998, div.nrs.
        - Boswachterij.1983-1998, 1290
          - Dorst,1983-1998, 1290
        - Object.1988-1992, div.nrs.
          - Chaam,1990-1992, 919
          - Dorst,1988-1992, 1427
          - Sint Anthonisbos,1988-1990, 940
      - Flevoland.1989-1995, div.nrs.
        - Diverse percelen, aan de Stichting Flevolandschap,1989-1994, 1043; pak
        - Schuur OZ36 te Zeewolde en schuur R41 te Dronten,1994, 427
        - Diverse percelen ten behoeve van de kweek van Robinia,1994-1995, 1161
      - Diverse algemene kampeerterreinen, kadastraal bekend gemeente Garderen, Harskamperdennen, gemeente Lingewaal, Het Lingebos, gemeente Terschelling, Nieuw Formerum, gemeente Duiveland, De Vierbannen, gemeente Odoorn, 't Vlintenholt, gemeente Texel, 't Wouterhok, gemeente Baarn, De Zeven Linden, aan de Vereniging Nederlands Instituut voor Volksontwikkeling en Natuurvriendenwerk (NIVON) en Stichting NIVON Kampeerterreinen (NK) te Amsterdam,1993-1994, 1616; pak
    - Recht van opstal., 1989-1996; div.nrs.
      - Object.1989-1996, div.nrs.
        - Bergerbos,1991-1992, 1568
        - Bronkhorst,1990, 855
        - Duinen Midden,1991-1994, 1566
        - Geelbroek-Amerdiep,1991, 1567
        - Groesbeek-But,1991, 1571
        - Grolloo,1993-1996, 975
        - Haaksbergerveen,1990, 974
        - Koornwaard,1989-1990, 943
        - Veghel-Erp en Makken,1991, 1082
      - Overige.1990-1995, div.nrs.
        - Bouw transformatorstation op het perceel kadastraal bekend gemeente Hellendoorn, sectie Z nummer 12,1990, 1005
        - Leggen van een transportleiding in het perceel kadastraal bekend gemeente Brakel, sectie K nummer 372,1990-1991, 1569
        - Bouwen van een transformatorstation op het perceel kadastraal bekend gemeente Dronten, sectie B nummer 726,1991-1992, 913
        - Leggen van een transportleiding in de percelen kadastraal bekend gemeente Borger, sectie M nummer 746 en gemeente Westerbork, sectie C nummer 2947 en 3041,1991-1992, 1570
        - Voor een brug over de Oude Rijn gelegen op het perceel kadastraal bekend gemeente Herwen, sectie A nummer 36,1991-1992, 1150
        - Aan PGEM Energiemaatschappij voor Gelderland en Flevoland te Arnhem voor het plaatsen van 2 jukken voor boven- en ondergrondse leidingen van de aftakking Zuiderveld,1992, 908
        - Voor de particuliere overweg bij km. 2440 van de spoorweg Nieuw Amsterdam - Schoonebeek,1993, 836
        - Leggen van een rioolleiding op en in het perceel kadastraal bekend gemeente Borger, sectie G nummer 2651, sectie F nummer 3464 en 4901,1993-1994, 849
        - Gebruik van pompputten door de Flevolandse Drinkwatermaatschappij op de percelen kadastraal bekend gemeente Zeewolde, sectie B nummer 156, 158, 616 en 917,1994, 1253
        - Leggen van een transportleiding op het perceel kadastraal bekend gemeente Aarle-Rixtel, sectie G nummer 234,1994, 232
        - Leggen van waterleidingen in de gemeente Zeewolde,1994, 318
        - Leggen van een transportleiding in het perceel kadastraal bekend gemeente Bunnink, sectie C nummer 272,1995, 968
  - Het opstellen van beheersplannen van de houtopstanden (staatsbossen) in bezit van de rijksoverheid., 175
    - Voor de beheersplannen is een aparte toegang vervaardigd, aan te vragen onder toegangsnummer 5146. De veldkaarten, zogenaamde vouwkaarten, zijn opgenomen in toegangsnummer 5145., ---
  - Het bewerken van de onderzoeksgegevens tot de opstelling van vitaliteitsinventarisaties., 1983-, 185
    - Onderzoeken naar de vitaliteit van de bossen., 1990-1992; 412
  - Het adviseren ten aanzien van de regionale bosplannen., 1985-, 186
    Bron: Meerjarenplannen bosbouw.
    - Bosplan van de regio Holland-Utrecht., 1990; 429
  - Het opstellen van periodieke verslagen inzake bosbouw., 306
    - Jaarplannen., 1989-1995; div.nrs.
      - Afdeling Algemene Zaken over de jaren 1990 - 1994,1989-1994, 1239
      - Afdeling Bedrijfsvoering en Afdeling Personeelszaken over de jaren 1990 - 1994,1989-1994, 1357; pak
      - Jaarplannen van de regio's.1989-1995, div.nrs.
        - Regio 1 Groningen, over de jaren 1990 - 1994,1989-1993, 178; pak
        - Regio 2 Friesland-Noord, over de jaren 1990 - 1994,1989-1994, 191; pak
        - Regio 3 Friesland-Zuid, over de jaren 1990 - 1994,1990-1994, 193; pak
        - Regio 4 Drenthe-Noord, over de jaren 1990 - 1994,1990-1993, 195; pak
        - Regio 5 Drenthe-Zuid.1989-1994, 192, 581
          - Over de jaren 1988 en 1990,1989-1990, 192; pak
          - Over de jaren 1991 - 1994,1990-1994, 581; pak
        - Regio 6 Flevoland, over de jaren 1990 - 1994,1990-1994, 175; pak
        - Regio 7 Overijssel, over de jaren 1990 - 1995,1990-1995, 194; pak
        - Regio 8 Veluwe-Achterhoek, over de jaren 1990 - 1995,1990-1995, 201; pak
        - Regio 9 Holland-Utrecht, over de jaren 1990 - 1995,1990-1995, 199; pak
        - Regio 10 Hollands-Noorden, over de jaren 1990 - 1995,1990-1995, 184
        - Regio 11 Deltagebied, over de jaren 1989 - 1995,1989-1995, 196; pak
        - Regio 12 Brabant-West, over de jaren 1990 - 1995,1990-1995, 190; pak
        - Regio 13 Rivierenland, over de jaren 1990 - 1994,1990-1994, 185; pak
        - Regio 14 Peel en Maas, over de jaren 1990 - 1994,1990-1994, 183; pak
        - Regio 15 Projectbureau Zuidelijk Flevoland, over de jaren 1992 en 1993,1991-1993, 549
      - Afdeling Financiële Economische Zaken, Afdeling Interne Kwaliteitsbeoordeling en Afdeling Informatievoorziening over de jaren 1991 - 1994,1991-1994, 1344; pak
      - Afdeling Terreinbeheer over de jaren 1991 - 1994,1991-1994, 1354; pak
      - Staatsbosbeheer, Centrale Organisatie over de jaren 1992 - 1994,1992-1994, 531
    - Jaarverslagen., 1989-1996; div.nrs.
      - Bezoekerscentrum Het Zandspoor te Schoorl over de jaren 1988 - 1992,1989-1993, 1178
      - Afdeling Bedrijfsvoering over de jaren 1990 - 1994,1991-1995, 449; pak
      - Jaarverslagen van de regio's.1991-1996, div.nrs.
        - Regio 1 Groningen, over de jaren 1991 - 1994,1992-1995, 1350; pak
        - Regio 2 - 3 Friesland-Noord en Friesland-Zuid, over de jaren 1991 - 1994,1992-1995, 1347; pak
        - Regio 4 - 5 Drenthe-Noord en Drenthe-Zuid, over de jaren 1991 - 1994,1992-1995, 1355; pak
        - Regio 6 Flevoland, over de jaren 1991 - 1994,1992-1995, 1348
        - Regio 7 Overijssel, over de jaren 1990 - 1995,1991-1996, 1351; pak
        - Regio 8 Veluwe-Achterhoek, over de jaren 1990 - 1995,1991-1996, 573; pak
        - Regio 9 - 10 Holland-Utrecht en Hollands-Noorden, over de jaren 1990 - 1995,1991-1996, 1352; pak
        - Regio 11 Deltagebied, over de jaren 1990 - 1995,1991-1996, 1356; pak
        - Regio 12 Brabant-West, over de jaren 1990 - 1995,1991-1996, 1358; pak
        - Regio 13 Rivierenland, over de jaren 1990 - 1994,1991-1995, 1340; pak
        - Regio 14 Peel en Maas, over de jaren 1990 - 1994,1991-1995, 1341; pak
        - Regio 15 Projectbureau Zuidelijk Flevoland, over de jaren 1991 - 1992,1991-1993, 1349
      - Afdeling Informatievoorziening over de jaren 1991 - 1993,1992-1994, 552
      - Afdeling Algemene Zaken over de jaren 1991 - 1994,1992-1995, 1313; pak
      - Afdeling Financiële Economische Zaken en Afdeling Terreinbeheer over de jaren 1991 - 1994,1992-1995, 1345; pak
      - Afdeling Interne Kwaliteitsbeoordeling over de jaren 1991 - 1994,1992-1995, 569
      - Afdeling Personeelszaken over de jaren 1991 - 1994,1992-1995, 541
      - Staatsbosbeheer, Centrale Organisatie over de jaren 1993 - 1995,1993-1996, 1319
      - Afdeling Productontwikkeling, Fondswerving, Subsidie-acquisitie en Draagvlakvergroting over het jaar 1994,1995, 356
    - Jaarverslagen van de regio's., 1991-1996; div.nrs.
      - Regio 1 Groningen, over de jaren 1991 - 1994,1992-1995, 1350; pak
      - Regio 2 - 3 Friesland-Noord en Friesland-Zuid, over de jaren 1991 - 1994,1992-1995, 1347; pak
      - Regio 4 - 5 Drenthe-Noord en Drenthe-Zuid, over de jaren 1991 - 1994,1992-1995, 1355; pak
      - Regio 6 Flevoland, over de jaren 1991 - 1994,1992-1995, 1348
      - Regio 7 Overijssel, over de jaren 1990 - 1995,1991-1996, 1351; pak
      - Regio 8 Veluwe-Achterhoek, over de jaren 1990 - 1995,1991-1996, 573; pak
      - Regio 9 - 10 Holland-Utrecht en Hollands-Noorden, over de jaren 1990 - 1995,1991-1996, 1352; pak
      - Regio 11 Deltagebied, over de jaren 1990 - 1995,1991-1996, 1356; pak
      - Regio 12 Brabant-West, over de jaren 1990 - 1995,1991-1996, 1358; pak
      - Regio 13 Rivierenland, over de jaren 1990 - 1994,1991-1995, 1340; pak
      - Regio 14 Peel en Maas, over de jaren 1990 - 1994,1991-1995, 1341; pak
      - Regio 15 Projectbureau Zuidelijk Flevoland, over de jaren 1991 - 1992,1991-1993, 1349
    - Maandverslagen., 1990-1995; div.nrs.
      - Regio 1 Groningen,1990-1995, 344
      - Regio 2 Friesland-Noord,1990-1995, 345
      - Regio 3 Friesland-Zuid,1990-1995, 346
      - Regio 4 Drenthe-Noord,1990-1993, 343
      - Regio 5 Drenthe-Zuid,1990-1995, 355; pak
      - Regio 6 Flevoland,1990-1995, 347; pak
      - Regio 7 Overijssel,1990-1995, 349; pak
      - Regio 8 Veluwe-Achterhoek,1994-1995, 566
      - Regio 9 Holland-Utrecht,1990-1995, 358
      - Regio 10 Hollands-Noorden,1990-1995, 115
      - Regio 11 Deltagebieden,1990-1995, 108; pak
      - Regio 12 Brabant-West,1990-1995, 97; pak
      - Regio 13 Rivierenland,1991-1995, 99
      - Regio 14 Peel en Maas,1990-1995, 342
      - Regio 15 Projectbureau Zuidelijk Flevoland,1991-1993, 350
    - Beheersverslagen., 1991-1995; div.nrs.
      - Regio 5 Drenthe-Zuid, beheersverslag 1990,1991, 954
      - Regio 10 Hollands-Noorden.1993-1995, 425, 1173
        - Object Schoorlse- en Pettemer duinen, beheersverslag 1993,1994, 1173
        - Object Texel, beheersverslagen 1992 - 1994,1993-1995, 425
      - Regio 12 Brabant-West, object De Biesbosch; beheersverslag 1993,1994, 829
    - Jaarlijks overleg tussen de directeur en de regio's over de Interne Kwaliteitsbeoordeling rapportages., 1992-1995; 1002, 1008
      - Regio 1 - 7,1992-1994, 1002
      - Regio 8 - 14,1992-1995, 1008
  - Het voorbereiden van de viering van de Nationale Boomfeestdag., 1957-, 307
    Actor: Landelijke Comité Nationale Boomfeestdag
    - Overleg over de Nationale Boomfeestdag en het aangaan van een samenwerkingsovereenkomst met de Stichting Nationale Boomfeestdag., 1995; 1126; pak
- Openluchtrecreatie, 1945-1996, 051
  - Het voorbereiden van intern (wetenschappelijk) onderzoek en het vaststellen van onderzoeksrapporten inzake het openluchtrecreatiebeleid., 1965-, 58
    Bron: Begrotingen.
    Datum: 09-11-1999
    - Rapport Bos in het Recreatiebeleid: een onderschat belang, onderzoek om meer inzicht te verkrijgen in ontwikkelingen in het recreatief gebruik van het bos., 1994; 780; stuk
  - Het uitvoeren van voorlichtingsactiviteiten op het terrein van de openluchtrecreatie., 68
    - Brochures en voorlichtingsmateriaal van de regio's 1 - 14., 1994-1996; 1060
  - Het uitvoeren van voorlichtingsactiviteiten op het terrein van recreatiemogelijkheden aan bijzondere doelgroepen., 78
    Bron: Begrotingen, nota's.
    - Brochures en voorlichtingsmateriaal van de regio's 1 - 14., 1994-1996; 1060
  - Het uitvoeren van voorlichtingsactiviteiten op het terrein van de landgebonden recreatie., 84
    - Handleiding voor het opstellen van voorlichtingsplannen, opgemaakt door de Afdeling Terreinbeheer, sectie Recreatie., 1989-1990; 1343
    - Brochures en voorlichtingsmateriaal van de regio's 1 - 14., 1994-1996; 1060
  - Het uitvoeren van voorlichtingsactiviteiten op het terrein van oever- en waterrecreatie., 97
    - Handleiding voor het opstellen van voorlichtingsplannen, opgemaakt door de Afdeling Terreinbeheer, sectie Recreatie., 1989-1990; 1343
    - Brochures en voorlichtingsmateriaal van de regio's 1 - 14., 1994-1996; 1060
  - Het uitvoeren van voorlichtingsactiviteiten op het terrein van kamperen., 121
    - Brochures en voorlichtingsmateriaal van de regio's 1 - 14., 1994-1996; 1060
  - Het uitvoeren van voorlichtingsactiviteiten op het terrein van de paardensport., 168
    - Brochures en voorlichtingsmateriaal van de regio's 1 - 14., 1994-1996; 1060
  - Het opstellen van plannen ten behoeve van landgebonden recreatie voor de ontsluiting van Staatsbosbeheergebieden., 250
    - Regio 10 Hollands-Noorden, object fort Waver-Amstel; plannen om het fort toegankelijker te maken voor bezoekers., 1990; 965
    - Afstoten beheerstaak intensieve dagrecreatie en plan van aanpak diverse regio's., 1992-1993; 546; pak
    - Regio 3 Friesland-Zuid, object De Deelen: aanleg van recreatieve voorzieningen., 1994; 972
    - Regio 4 Drenthe-Noord, aanleg van het Boomkroonpad te Borger., 1994-1995; 806; pak
      Met 2 tekeningen, aan te vragen onder inv.nr. 10.005
  - Het opstellen van plannen met betrekking tot de aanleg van voorzieningen voor oever- en waterrecreatie., 252
    - Regio Brabant-West, object Brabantse Biesbosch; plan voor de ontwikkeling van een waterrecreatiegebied nabij de Biesbosch in de gemeente Dussen., 1987-1992; 454
    - Afstoten beheerstaak intensieve dagrecreatie en plan van aanpak diverse regio's., 1992-1993; 546; pak
    - Regio 3 Friesland-Zuid, object De Deelen: aanleg van recreatieve voorzieningen., 1994; 972
- a Natuur- en landschapsbeheer, 1945-, 079A
  - Het voorbereiden van intern (wetenschappelijk) onderzoek en het vaststellen van onderzoeksrapporten inzake natuur- en landschapsbeheer., 21
    Datum: 10-11-2000
    - Historisch onderzoek naar het beheer van bossen en natuurterreinen, met o.a. vergaderstukken van de Adviescommissie Historische Onderzoek (ACHO)., 1980-1991; 365; pak
    - Onderzoek naar de muggenplaag in het object Engbertsdijksvenen, regio Overijssel., 1986-1994; 962; pak
    - Hydrologische onderzoeken., 1988-1995; div.nrs.
      - Regio 4 Drenthe-Noord, Drentse A,1993, 795
      - Regio 5 Drenthe-Zuid, object Bargerveen,1989, 145
      - Regio 7 Overijssel.1988-1993, div.nrs.
        - Aegeler- en Voltherbroek,1993, 817
        - Engbertsdijksvenen,1993, 959
        - Haaksbergerveen,1988-1990, 707
        - Rossumermeden en Lemselermaten,1992, 470
      - Regio 9 Holland-Utrecht.1989-1995, div.nrs.
        - Amerongse Bovenpolder,1991, 841
        - Broekhuizen,1995, 850
        - Purmerbos,1989-1993, 466
      - Regio 12 Brabant-West.1988-1992, 1041, 1156
        - Matjens, De,1990, 1041
          Met 1 tekening, aan te vragen onder inv.nr. 10.008
        - Reuselse Moeren,1988-1992, 1156
          Met 2 tekeningen, aan te vragen onder inv.nr. 10.011
      - Regio 13 Rivierenland, object de Moerputten,1991, 1049
      - Regio 14 Peel en Maas, object Meynweg,1990, 658
    - Onderzoeksrapportage over integratie van hydrologisch en ecologisch onderzoek ten behoeve van het beheer in de Drentse A., 1989-1995; 460
    - Onderzoeksrapport Bepaling van de Maatgevende Afvoer uit Bos- en Natuurgebieden, uitgevoerd door de Werkgroep Afvoer uit Bos- en Natuurterreinen, om te komen tot een uitspraak op basis van bestaande en eventueel aanvullende metingen over de maatgevende afvoer uit bos- en natuurgebieden ten behoeve van de dimensionering van de waterlopen en de vaststelling van de waterschapslasten., 1990; 297; stuk
    - Onderzoeksrapport naar de mogelijkheden voor vernatting en retentie in boswachterij Chaam-Ulvenhout, regio Brabant-West., 1990; 866; stuk
    - Onderzoek naar de bodemverontreiniging in de Biesbosch, regio Brabant-West., 1991-1992; 597
    - Onderzoek naar de waterhuishouding van het object Wapserveense Petgaten, regio Drenthe-Zuid., 1993; 1264
      Met 18 tekeningen, aan te vragen onder inv.nr. 10.013
    - Onderzoek naar het voorkomen en de verspreiding van vissoorten in het bekenstelsel van de Drentse A, regio Drenthe-Noord., 1993; 873
    - Onderzoeksrapport betreffende de verbetering van de waterhuishouding en het herstel van de natuurwaarden in de Oosterma en de Stroetma, bovenloop van de Elperstroom, regio Drenthe-Noord., 1993; 462; stuk
      Met 14 tekeningen, aan te vragen onder inv.nr. 10.000
    - Onderzoek naar weidevogelbeheer en bemesting in weidevogelreservaten., 1994; 1216
    - Natuurwetenschappelijke rapporten over de uitgevoerde inventarisatie in de Eilands- en Mijzenpolder, regio Hollands-Noorden, in 1992, 1993 en 1994., 1994-1995; 953
  - Het verstrekken van opdrachten en het vaststellen van eindrapportages van extern (wetenschappelijk) onderzoek inzake natuur- en landschapsbeheer., 23
    Opm.: Sinds 1999 kan dit ook onderzoek door Dienst Landbouwkundig Onderzoek betreffen.
    - Rapport Uitwerking Beheers- en Inrichtingsmaatregelen Stroomdallandschap de Drentsche A, waarin beheers- en inrichtingsmaatregelen worden voorgesteld en vormgegeven gericht op verbetering van de ecologische kwaliteit van het stroomdallandschap, uitgevoerd door IWACO BV in opdracht van Staatsbosbeheer Drenthe-Noord., 1995; 902; stuk
  - Het opstellen van periodieke verslagen inzake natuur- en landschapsbeheer., 24
    - Jaarplannen., 1989-1995; div.nrs.
      - Afdeling Algemene Zaken over de jaren 1990 - 1994,1989-1994, 1239
      - Afdeling Bedrijfsvoering en Afdeling Personeelszaken over de jaren 1990 - 1994,1989-1994, 1357; pak
      - Jaarplannen van de regio's.1989-1995, div.nrs.
        - Regio 1 Groningen, over de jaren 1990 - 1994,1989-1993, 178; pak
        - Regio 2 Friesland-Noord, over de jaren 1990 - 1994,1989-1994, 191; pak
        - Regio 3 Friesland-Zuid, over de jaren 1990 - 1994,1990-1994, 193; pak
        - Regio 4 Drenthe-Noord, over de jaren 1990 - 1994,1990-1993, 195; pak
        - Regio 5 Drenthe-Zuid.1989-1994, 192, 581
          - Over de jaren 1988 en 1990,1989-1990, 192; pak
          - Over de jaren 1991 - 1994,1990-1994, 581; pak
        - Regio 6 Flevoland, over de jaren 1990 - 1994,1990-1994, 175; pak
        - Regio 7 Overijssel, over de jaren 1990 - 1995,1990-1995, 194; pak
        - Regio 8 Veluwe-Achterhoek, over de jaren 1990 - 1995,1990-1995, 201; pak
        - Regio 9 Holland-Utrecht, over de jaren 1990 - 1995,1990-1995, 199; pak
        - Regio 10 Hollands-Noorden, over de jaren 1990 - 1995,1990-1995, 184
        - Regio 11 Deltagebied, over de jaren 1989 - 1995,1989-1995, 196; pak
        - Regio 12 Brabant-West, over de jaren 1990 - 1995,1990-1995, 190; pak
        - Regio 13 Rivierenland, over de jaren 1990 - 1994,1990-1994, 185; pak
        - Regio 14 Peel en Maas, over de jaren 1990 - 1994,1990-1994, 183; pak